【裁判字號】    94,訴,1216
【裁判日期】    950317
【裁判案由】    毒品危害防制條例
【裁判全文】
臺灣桃園地方法院刑事判決              94年度訴字第1216號
公  訴  人  臺灣桃園地方法院檢察署檢察官
被      告  甲○○
上列被告因毒品危害防制條例案件，經檢察官提起公訴（94年度
毒偵字第2410號）及移送併案審理（94年度毒偵字第6426號），
本院合議庭裁定改依簡式審判程序，判決如下：
    主  文
甲○○施用第一級毒品，累犯，處有期徒刑柒月。又連續施用第
二級毒品，累犯，處有期徒刑陸月。應執行有期徒刑壹年。
    事  實
一、甲○○有下列前案紀錄，後述(三)、(四)所示案件執行完畢，構
    成累犯：
  (一)前因違反麻醉藥品管理條例案件，經本院於民國84年12月12
    日以84年易字第3450號判決判處有期徒刑6 月，如易科罰金
    以3 百元折算1 日；嗣上訴，經臺灣高等法院於85年4 月30
    日以85年上易字第1654號將原判決撤銷，判處有期徒刑7 月
    確定。
  (二)復因竊盜等案件，經本院於84年9 月18日，以84年易字第31
    22號判決判處有期徒刑4 月，如易科罰金以3 百元折算1 日
    確定，與上開(一)所示案件合併執行，嗣於86年6 月30日縮短
    刑期執行完畢。
  (三)又因違反毒品危害防制條例案件，經本院於90年10月9 日以
    90年易字第2052號判決判處有期徒刑6 月，如易科罰金以3
    百元折算1 日確定。
  (四)後又因竊盜案，經本院於91年4 月23日以93年易第2573號判
    決判處有期徒刑6 月，如易科罰金以3 百元折算1 日確定。
    並與前述(三)合併定應執行有期徒刑10月，如易科罰金以3 百
    元折算1 日，刑期自91年11月29日起算，於92年9 月20日縮
    短刑期執行完畢。
二、甲○○前因施用毒品案件，經強制戒治及交付保護管束期滿
    ，由臺灣高等法院於89年1 月31日，以87年度上易字第4747
    號免刑判決確定。復因施用毒品案件，經臺灣桃園地方法院
    檢察署檢察官聲請本院裁定送強制戒治，而於91年6 月4 日
    強制戒治期滿完畢，並於90年7 月23日，由同署檢察官以90
    年度毒偵緝字第308 號聲請簡易判決處刑，並經本院於90年
    11月26日，以上開90年易字第2052號判決判處有期徒刑6 月
    確定。詎猶不知悔改，詎其於上開強制戒治執行完畢5 年內
    復分別基於施用第一級毒品海洛因之犯意、第二級毒品甲基
    安非他命之概括犯意，於94年4 月18日在桃園縣平鎮市貿易
    里北功新村2 號空屋，施用第一級毒品海洛因1 次，另自94
    年4 月18日起至94年10月9 日止，連續在位於桃園縣平鎮市
    貿易七村友人住處等處，施用第二級毒品甲基安非他命多次
    ，為警先後於(一)94年4 月18日1 時20分許，在桃園縣平鎮市
    貿易里北功2 號空屋查獲。(二)94年10月12日9 時許，因本案
    通緝到案為警採集尿液結果呈甲基安非他命陽性反應。
三、案經桃園縣警察局龜山分局報告臺灣桃園地方法院檢察署檢
    察官偵查起訴及移送併案審理。
    理  由
一、按刑事訴訟法第273 條之1 規定除被告所犯為死刑、無期徒
    刑、最輕本刑為3 年以上有期徒刑之罪、或高等法院管轄第
    一審案件者外，於審判期日前之程序進行中，被告先就被訴
    事實為有罪之陳述時，審判長得告知被告簡式審判程序之旨
    ，並聽取當事人、代理人、辯護人及輔佐人之意見後，裁定
    進行簡式審判程序。經查，本件被告甲○○被訴毒品危害防
    制條例一案，非前開不得進行簡式審判程序之案件，經被告
    於本院審理時就被訴事實為有罪之陳述，且經本院告知被告
    簡式審判程序之旨，聽取被告及檢察官之意見後，爰依上開
    刑事訴訟法第273 條之1 之規定，當庭裁定改依簡式審判程
    序審判之，合先敘明。
二、上開犯罪事實，業經被告甲○○坦承不諱，而被告為警查獲
    所採集之尿液經送驗結果尿液有嗎啡（海洛因經人體代謝呈
    嗎啡陽性反應）、安非他命、甲基安非他命陽性反應，此有
    臺灣尖端先進生技醫藥股份有限公司濫用藥物檢驗報告、臺
    灣檢驗科技股份有限公司濫用藥物尿液檢驗報告各1 紙在卷
    可稽（見94年度毒偵字第2410號90頁、94年度毒偵字第6426
    號偵查卷第8 頁），本院為求慎重將被告第1 次為警查獲之
    尿液送行政院衛生署管制藥品管理局鑑定果尿液確含有嗎啡
    、安非他命、甲基安非他命陽性反應，此有該局94年12月1
    日檢驗成績書1 紙附卷可稽（見本院卷第159 頁），是被告
    之自白與事實相符，其施用第一級毒品海洛因1 次、施用第
    二級毒品甲基安非他命多次之事實，堪以認定。又被告前因
    施用毒品案件，經強制戒治及交付保護管束期滿，由臺灣高
    等法院於89年1 月31日，以87年度上易字第4747號免刑判決
    確定。復因施用毒品案件，經臺灣桃園地方法院檢察署檢察
    官聲請本院裁定送強制戒治，而於91年6 月4 日執行強制戒
    治完畢等情，此有全國施用毒品案件紀錄表、臺灣高等法院
    被告前案紀錄表、臺灣高等法院在監在押全國紀錄表各1 份
    在卷可按，是被告係於上開強制戒治執行完畢釋放後5 年內
    再犯毒品危害防制條例第10條第1 、2 項之罪。綜此，本案
    事證明確，被告犯行洵堪認定，應予依法論科。
三、按海洛因、甲基安非他命屬於毒品危害防制條例第2 條第2
    項第1 、2 款，所列之第一、二級毒品。是核被告甲○○所
    為，係犯毒品危害防制條例第10條第1 項之施用第一級毒品
    罪及同條例第10條第2 項之施用第二級毒品罪。被告持有第
    一級毒品海洛因及第二級毒品甲基安非他命，意在供己施用
    ，其持有海洛因與甲基安非他命之低度行為皆應為施用之高
    度行為吸收，均不另論罪。又被告先後多次施用第二級毒品
    甲基安非他命之行為，時間緊接，犯罪構成要件相同，顯係
    基於概括犯意為之，應依連續犯規定各以1 罪論，並依法加
    重其刑。其所犯上開2 罪之間，犯意各別，行為互殊，應予
    分論併罰。又公訴人起訴之事實僅敘及，被告自94年4 月18
    日為警採集尿液往前回溯96小時內之某時施用第二級毒品甲
    基安非他命1 次之事實，逾該部分之其餘被告施用第二級毒
    品甲基安非他命之犯行，因與公訴人起訴被告施用第二級毒
    品甲基安非他命之事實具有連續犯之裁判上一罪關係，應為
    起訴效力所及，本院自得一併審理。被告有如事實欄一、(三)
    、(四)所示前案紀錄，並於92年9 月20日縮短刑期執行完畢，
    有上開臺灣高等法院被告前案紀錄表1 份附卷可稽，其於5
    年以內再犯本件有期徒刑以上之罪，均為累犯，依刑法第47
    條規定，所犯上開二罪各加重其刑，並就連續施用第二級毒
    品甲基安非他命犯行依法遞加之。爰審酌被告施用毒品次數
    非少，犯行所生危害，已曾因相同犯行經觀察、勒戒、強制
    戒治處遇後猶未能使其知所省惕，根絕施用毒品惡習，足徵
    其沾染甚深，犯後坦承犯行態度良好等及其他一切情狀，量
    處如主文所示之刑，並定其應執行之刑。
據上論斷，應依刑事訴訟法第273 條之1 、第299 條第1 項前段
，毒品危害防制條例第10條第1 項、第2 項，刑法第11條前段、
第56條、第47條、第51條第5 款，判決如主文。
本案經檢察官廖先志到庭執行職務。
中    華    民    國    95    年    3     月    17    日
                  刑事第十二庭法  官  黃永定
以上正本證明與原本無異。
如不服本判決，應於送達後10日內，向本院提出上訴狀。
                              書記官  施春祝
中    華    民    國    95    年    3     月    17    日
附本案論罪科刑依據之法條：
毒品危害防制條例第10條
施用第一級毒品者，處6 月以上5 年以下有期徒刑。
施用第二級毒品者，處3 年以下有期徒刑。


司法院資訊處製作；財團法人民間司法改革基金會備份。
